臺灣臺北地方法院刑事判決　　　　　　　　　　　　　九十三年度訴字第一九六號
　　公　訴　人　臺灣臺北地方法院檢察署檢察官
　　被　　　告　甲○○
右列被告因毒品危害防制條例案件，經檢察官提起公訴（九十三年度毒偵字第八四號
、第一０四號）及移送併案審理（九十三年度毒偵字第四四五號），經訊問後，被告
就被訴事實為有罪之陳述，於聽取當事人意見後，經合議庭裁定由受命法官獨任進行
簡式審判程序，判決如左：
    主      文
甲○○連續施用第一級毒品，累犯，處有期徒刑壹年。
扣案之注射針筒壹支沒收；含有第一級毒品海洛因成分之針筒內淡黃色液體（淨重零
點零參公克）沒收銷燬之。
    事      實
一、甲○○前於民國八十五年六月間起至八十七年六月二日止，因多次施用第一級毒
    品海洛因，經本院裁定送勒戒處所觀察、勒戒，因有繼續施用毒品之傾向，經本
    院裁定其令入戒治處所施以強制戒治一年，嗣因強制戒治執行成效及格，無繼續
    戒治之必要，經本院裁定其停止戒治，所餘期間付保護管束，而於八十八年一月
    十一日釋放出所，保護管束期滿後業經本院判處免刑確定。其又自八十八年十月
    底起至八十八年十二月五日止，因連續施用第一級毒品海洛因，由檢察官聲請強
    制戒治及提起公訴，經本院裁定其令入戒治處所施以強制戒治一年，嗣因強制戒
    治執行成效及格，無繼續戒治之必要，經本院裁定其停止戒治，所餘期間付保護
    管束（於八十九年十二月十四日保護管束期滿），而於八十九年九月二十六日釋
    放出所，刑案部分則經本院於八十九年三月八日以八十九年度訴字第二六五號判
    處有期徒刑十月，案經臺灣高等法院於八十九年五月九日以八十九年度上訴字第
    一二五五號判決駁回上訴，於八十九年六月十五日確定，甫於九十一年五月三日
    縮短刑期執行完畢。詎其深知毒品之危害，竟仍不知戒絕毒癮，基於施用第一級
    毒品海洛因之概括犯意，自九十二年八月中旬起至九十三年一月十二日止，在其
    臺北市○○區○○路二段二六一巷十二弄三十八號二樓住處，約每隔一、二天，
    即以注射針筒摻礦泉水、海洛因方式施用第一級毒品海洛因多次。嗣於九十二年
    八月十六日下午四時二十五分許，在臺北市○○路與華西街口為警盤檢查獲其持
    有內含第一級毒品海洛因成分之淡黃色液體（淨重０．０三公克）注射針筒一支
    ，並於同年九月十六日晚上七時許，經警通知至臺北市政府警察局萬華分局採尿
    檢驗，結果呈嗎啡陽性反應。另於九十三年一月十三日下午三時四十五分許，在
    臺北市○○區○○街一五五號前因竊盜案件為警查獲，於翌日凌晨零時許經採尿
    鑑驗，結果呈嗎啡陽性反應，始查知上情。
二、案經臺北市政府警察局萬華分局報請臺灣臺北地方法院檢察署檢察官偵查起訴及
    臺北市政府警察局大同分局報請臺灣臺北地方法院檢察署檢察官移送併案審理，
　　經訊問後，甲○○就被訴及移送併案審理事實均為有罪陳述，於聽取當事人意見
　  後，經合議庭裁定由受命法官獨任進行簡式審判程序。。
    理      由
一、訊據被告甲○○對於右揭犯罪事實坦承不諱（詳見本院九十三年三月十九日準備
    程序筆錄及簡式審判筆錄），且被告於九十二年八月十六日、同年九月十六日及
    九十三年一月十四日採集之尿液，經檢驗後均呈嗎啡陽性反應，此有明生生物科
    技股份有限公司濫用藥物檢體檢驗報告一紙及臺灣尖端先進生技醫藥股份有限公
    司濫用藥物檢驗報告二紙在卷可稽。又被告於九十二年八月十六日下午四時二十
    五分許，在臺北市○○路與華西街口為警盤檢查獲其持有注射針筒一支內含之淡
    黃色液體，經鑑驗後含有第一級毒品海洛因之成分，淨重為０．０三公克，此有
    注射針筒一支扣案可證及法務部調查局調科壹字第０二０００六一二二號鑑定通
    知書一紙附卷可憑，足認其任意性之自白與事實相符。又被告前於八十五年六月
    間起至八十七年六月二日止，多次施用第一級毒品海洛因，經本院裁定送勒戒處
  　所觀察、勒戒，因有繼續施用毒品之傾向，經本院裁定令入戒治處所施以強制戒
    治一年，嗣因強制戒治執行成效及格，無繼續戒治之必要，經本院裁定其停止戒
    治，所餘期間付保護管束，而於八十八年一月十一日釋放出所，保護管束期滿後
    業經本院判處免刑確定。又自八十八年十月底起至八十八年十二月五日止，因連
    續施用第一級毒品海洛因，為檢察官聲請強制戒治，經本院裁定其令入戒治處所
    施以強制戒治一年，嗣因強制戒治執行成效及格，無繼續戒治之必要，經本院裁
    定其停止戒治，所餘期間付保護管束（於八十九年十二月十四日保護管束期滿）
    ，而於八十九年九月二十六日出所釋放出所等情，有臺灣高等法院被告全國前案
    紀錄表一件附卷可按，其於執行強制戒治釋放出所後，五年以內三犯施用第一級
    毒品海洛因之犯行事證明確，應予依法論科。
二、核被告所為，係犯毒品危害防制條例第十條第一項之施用第一級毒品罪，其於查
    獲前持有第一級毒品海洛因之低度行為應為施用之高度行為所吸收，不另論罪。
    檢察官起訴事實雖無被告於九十二年九月十六日報到採尿以後仍多次施用第一級
    毒品海洛因至九十三年一月十三日止之犯行，但已經檢察官移送併案審理，為執
    行公訴之檢察官於準備程序及審判程序時予以陳述論告，核被告前後多次施用第
    一級毒品海洛因之犯行，時間緊接，方法相同，所犯係構成要件相同之罪名，顯
    係基於概括犯意而反覆為之，為連續犯，應依刑法五十六條規定論以一罪，並加
    重其刑，本院自當併予審理之。查被告前自八十八年十月底起至八十八年十二月
    五日止，因連續施用第一級毒品海洛因案件，經本院於八十九年三月八日以八十
    九年度訴字第二六五號判處有期徒刑十月，嗣經臺灣高等法院於八十九年五月九
    日以八十九年度上訴字第一二五五號駁回上訴，於八十九年六月十五日確定，甫
    於九十一年五月三日縮短刑期執行完畢，此有前開被告全國前案紀錄表一件在卷
    可按，其受有期徒刑之執行完畢後，五年以內再犯本件有期徒刑以上之罪，為累
    犯，應依刑法第四十七條規定遞加重其刑。本院審酌被告前因施用第一級毒品海
    洛因觸法，經二次強制戒治之執行，認其執行成效合格，無繼續戒治之必要而釋
    放出所後，深知毒品之危害，竟仍未戒絕毒品之施用，施用第一級毒品海洛因對
    於身體有嚴重之戕害，犯罪之期間及其犯罪後坦承犯行之態度等一切情狀，認檢
    察官請求量處其有期徒刑一年為妥適，爰量處如主文所示之刑，希其勿再受毒品
    之戕害，重獲新生。扣案之注射針筒一支為被告所有供施用毒品所有之物，業據
    被告供承在卷，爰依刑法第三十八條第一項第二款規定宣告沒收；至含有第一級
    毒品海洛因成分之針筒內淡黃色液體（淨重０．０三公克），則應依毒品危害防
    制條例第十八條第一項前段規定宣告沒收銷燬之。
據上論斷，應依刑事訴訟法第二百七十三條之一第一項、第二百九十九條第一項前段
，毒品危害防制條例第十條第一項、第十八條第一項前段，刑法第十一條前段、第五
十六條、第四十七條、第三十八條第一項第二款判決如主文。
本案經檢察官呂建興到庭執行職務
中      華      民      國    九十三    年      三      月    三十   　 日
                                  臺灣臺北地方法院刑事第十一庭
                                      法  官  朱夢蘋
右正本證明與原本無異。
如不服本判決，應於判決送達後十日內，向本院提出上訴狀。
                                      書記官  周小玲
中　　　華　　　民　　　國　　九十三　　年　　　三　　　月　　三十　　　日
附錄本案論罪科刑法條全文
毒品危害防制條例第十條
施用第一級毒品者，處六月以上五年以下有期徒刑。
施用第二級毒品者，處三年以下有期徒刑。
